【裁判字號】    90,交抗,15
【裁判日期】    900120
【裁判案由】    違反道路交通管理處罰條例
【裁判全文】
臺灣高等法院刑事裁定                  九十年度交抗字第一五號
    抗  告  人
    即受處分人  甲○○
右抗告人因違反道路交通管理處罰條例案件，不服台灣板橋地方法院交通法庭中華民
國八十九年十一月三十日裁定（八十九年度交聲字第三九０號），提起抗告，本院裁
定如左：
    主    文
抗告駁回。
    理    由
一、原法院裁定意旨如後附原裁定正本所載。
二、本件抗告意旨略以：抗告人即受處分人甲○○於法定期間十五日內向管轄之地方
    法院提出聲明異議，並無逾十五日未向管轄之地方法院提出聲明異議之情形。另
    抗告人於民國八十七年十月二十一日凌晨遭警開單告發時駕照即被查扣並移送管
    轄機關台北監理所，並無駕駛執照不繳送、繳納之情形，且抗告人於機車駕照更
    換時，遭台北區監理所以汽車駕照遭吊扣期間拒絕更換為由，不為更換，由此可
    證明並無原法院駁回之情形云云。
三、按汽車駕駛人，駕駛汽車酒精濃度過量，處新台幣六千元以上一萬二千元以下之
    罰鍰，並當場禁止其駕駛及吊扣其駕駛執照六個月；又汽車所有人、駕駛人違反
    道路交通管理，經主管機關裁決後逾十五日未向管轄地方法院聲明異議，其聲明
    異議經法院裁定確定，而不依裁決或裁定繳納罰鍰或不繳送汽車牌照、駕駛執者
    者，經處分吊扣汽車牌照或駕駛執照者，按其吊扣期間加倍處罰．．．，罰鍰不
    繳者，按其罰鍰數額，易處吊扣汽車牌照或駕駛執照一個月至三個月，道路交通
    管理處罰條例第三十五條第一項第一款、第六十五條第一項第二款、第三款分別
    定有明文。經查，本件抗告人甲○○於八十七年十月二十一日凌晨，酒後仍駕駛
    車號Ｐ九－七四九五號自用小客貨車，嗣於凌晨一時五十八分許，行經臺北市○
    ○路、羅斯福路口為警臨檢攔下，經測得呼氣酒精濃度為零點八七毫克之情，業
    據抗告人供明在卷，且有臺北市政府警察局舉發違反道路交通管理事件通知單及
    酒精濃度測定單各一紙在卷可憑，是抗告人違規事實，足堪認定。交通部公路局
    台北區監理所援引首開規定科處罰鍰新台幣一萬二千元，並吊扣駕駛執照六個月
    ，經核並無不合。又抗告人並無逾法定期日十五日向管轄之地方法院提起聲明異
    議，前開道路交通管理處罰條例第六十五條第一項第二款、第三款之規定乃係指
    罰鍰、汽車牌照或駕駛執照逾期若均不繳納、繳送者，依裁決書處罰主文二(一)中
    所稱「自八十九年九月二日起易處吊扣駕駛執照十五個月」處理，此部份原裁定
    並無違誤，抗告人顯係誤認。至於抗告人酒醉駕車經警告發後，其駕照係為警及
    台北區監理所代為保管，此觀臺北市政府警察局舉發違反道路交通管理事件通知
    單及交通部公路局台北區○○○○○道路交通管理事件裁決書上記載甚明，故於
    裁決書處罰須繳納、繳送駕駛執照時，該代為保管之性質始為變更，自無抗告人
    所謂不繳送、繳納之情事，上開裁決處分尚無違法之處。另抗告人稱機車駕照遭
    台北監理所以汽車駕照遭吊扣而拒絕更換云云，此部分與抗告人抗告本件裁決適
    當與否無關，原法院認本件異議為無理由，而裁定駁回其異議，並無不合之處，
    抗告人猶執前詞提起本件抗告，顯無理由，應予駁回。
四、據上論斷，應依道路交通案件處理辦法第二十六條，刑事訴訟法第四百十二條，
    裁定如主文。
中    華    民    國      九十    年      一        月        二十      日
                            臺灣高等法院交通法庭
                                審判長法  官  蔡  永  昌
                                      法  官  徐  昌  錦
                                      法  官  陳  榮  和
右正本證明與原本無異。
不得再抗告。
                                      書記官  劉  麗  芬
中    華    民    國      九十    年      一        月        三十      日


司法院資訊處製作；財團法人民間司法改革基金會備份。
